【裁判字號】    89,交抗,14
【裁判日期】    890531
【裁判案由】    聲明異議
【裁判全文】
台灣高等法院高雄分院刑事裁定                      八十九年度交抗字第一四號
    抗  告  人  甲○○
    即  異議人
                國民
右抗告人因違反道路交通管理處罰條例案件，不服臺灣屏東地方法院中華民國八十八
年九月二十八日裁定（八十八年度交聲字第十五號），提起抗告，本院裁定如左：
    主      文
抗告駁回。
    理      由
一、抗告意旨如附件抗告狀所載。
二、按汽車駕駛人不服公路主管機關所為之處罰，得於接到裁決書之翌日起十五日內
    ，向管轄地方法院聲明異議；法院受理前項異議，以裁定為之。又違反第十二條
    至第六十八條之規定者，由公路主管機關處罰。道路交通管理處罰條例第八十七
    條、第八條第一項第一款分別定有明文。另依道路交通案件處理辦法第十八條規
    定：交通法庭認聲明異議不合法律上之程式或其異議權已經喪失者，應以裁定駁
    回之，但其不合法律上之程式可補正者，應先定期命為補正，逾期不補正者，即
    予駁回。
三、經查：
    （一）抗告人甲○○因被臺北市政府北投分局以其違反道路交通管理處罰條例第
          三十一條第三項未戴安全帽之規定而為舉發，有北市警交（８７）字第５
          ３８０３０５５４號舉發違反道路交通管理事件通知單一紙在卷為證。抗
          告人因而於八十八年六月八日向舉發機關臺北市警察局北投分局申請異議
          ，經臺北市警察局北投分局於八十六年六月十七日駁回，並函覆依原議裁
          處，抗告人於八十八年六月二十二日收受該書函後，旋於八十八年六月二
          十六日向臺灣屏東地方法院聲請異議（即原審法院八十八年度交聲字第十
          五號）等情，為抗告人所承認，並有臺北市警察局北投分局八十八年六月
          十七日北市警投分交字第八八六一三０五一００號書函暨抗告人聲請狀各
          一紙在卷為憑，顯然抗告人係於八十八年六月二十六日即向臺灣屏東地方
          法院聲請異議，應足認定。
    （二）依道路交通管理處罰條例第八條第一項第一款規定，違反第三十一條第三
          項之規定者，應由公路主管機關處罰之。而屬於公路主管機關之交通部公
          路局高雄區監理所屏東監理站所寄發之裁決書，抗告人係於八十九年四月
          十五日收受，業經抗告人坦承在卷（見本院抗告狀所載），顯然抗告人於
          八十八年六月二十六日向管轄之臺灣屏東地方法院聲明異議時，本件公路
          主管機關之交通部公路局高雄區監理所屏東監理站，尚未將裁決書所為裁
          罰之處分，送達抗告人，甚為明確。顯然抗告人係於公路主管機關之交通
          部公路局高雄區監理所屏東監理站裁決書在未送達抗告人之前，抗告人即
          遽向管轄之屏東地方法院聲明異議，與上開規定不符，則抗告人在收受主
          管機關之交通部公路局高雄區監理所屏東監理站裁決書之前，即向管轄之
          臺灣屏東地方法院聲明異議，揆諸首開規定，顯屬不合法律上之程式；且
          抗告人於向臺灣屏東地方法院聲明異議時，公路主管機關之交通部公路局
          高雄區監理所屏東監理站所為之裁罰處分，既尚未送達抗告人，臺灣屏東
          地方法院自無從命抗告人補正，亦非屬得以補正之情形。抗告人所為之異
          議既屬不合法律上之程式，且又無從命其補正，應依道路交通案件處理辦
          法第十八條規定處理，其請求即無理由。
    （三）綜上論述，原裁定依道路交通案件處理辦法第十八條規定，認為抗告人之
          聲明異議不合法律上之程式，且屬無從定期命補正，而予以裁定駁回，其
          認事用法並無違誤。抗告人所為抗告顯無理由，應予駁回。
據上論斷，應依道路交通案件處理辦法第二十六條，刑事訴訟法第四百十二條，裁定
如主文。
中    華    民    國     八十九     年       五       月     三十一     日
                              臺灣高等法院高雄分院刑事第五庭
                                  審判長法官  吳水木
                                        法官  惠光霞
                                        法官  陳朱貴
右正本證明與原本無異。
不得再抗告。
                                      書記官  洪梅枝
中    華    民    國     八十九     年       六       月     二         日
                                                                        Ｂ


司法院資訊處製作；財團法人民間司法改革基金會備份。
